臺灣臺南地方法院刑事判決　　　　　　　　　　　九十一年度南簡上字第二號
　　上　訴　人　甲○○
　　即　被　告
　　選任辯護人　蘇明道
右列上訴人因竊盜案件，不服本院九十一年度營簡字第三五五號中華民國九十一年八
月三十日第一審判決（聲請案號：九十一年度營偵字第０一０號），提起上訴，本院
管轄之第二審合議庭判決如左：
    主  文
原判決撤銷。
甲○○無罪。
    理  由
一、公訴意旨如附件聲請簡易判決處刑書所載。
二、按犯罪事實應依証據認定之，無証據不得推定其犯罪事實，刑事訴訟法第一百五
    十四條定有明文。且被害人之指訴，必須指訴無瑕疵可指，而就其他方面調查又
    與事實相符，始足採為判決之基礎（最高法院三十二年上字第六五七號判例意旨
    參照）。又刑法上竊盜罪，係以意圖為自己或第三人不法之所有，而竊取他人之
    動產者為構成要件，此觀之同法第三百二十條第一項規定自明，故茍行為人欠缺
    不法所有之意圖，即難以該罪相繩。
三、本件公訴意旨認被告涉有竊盜罪，無非以被告於偵查中之自白及被害人乙○○警
    訊時之指訴，並有贓物領據可証為論據。
四、惟訊據被告甲○○固供承伊有於起訴書所載時地牽走乙○○之機車之事實，惟矢
    口否認竊盜犯行，辯稱：伊是將乙○○之車子牽至伊祖父家放好後，馬上又走回
    來乙○○住處，告知將其機車牽到伊祖父那裡藏放，因為伊與被害人認識很久，
    但是有一段時間沒有見面，伊想要跟他惡作劇才會這麼做，後來是警察在被害人
    住處碰到伊，伊帶警察與被害人一起去伊祖父那裡把機車牽出來，伊無竊取該車
    之不法所有意圖等語。質諸被害人乙○○於本院訊問時亦供稱：被告與伊是認識
    十幾年的好朋友，但是大家好久沒有見面，當天被告是故意惡作劇，他牽完車子
    後，馬上又回來伊住處，說他牽走車子，後來當天又帶我伊警察去他祖父那裡找
    出車子；伊因一時發現機車不見，以為是被人偷走，才馬上去報案，當時被告還
    沒有回來跟伊說是他故意惡作劇，所以伊才會去報案等語，核與被告所辯相符，
    足見被告所辯尚屬非虛，參以被告於警訊時及檢察官偵訊之初亦辯稱：其只是要
    對被害人惡作據云云，均矢口否認有竊盜之犯意，雖嗣再經檢察官偵訊時亦僅稱
    伊牽走該車藏放伊祖父家裡，未經乙○○同意，伊昨天喝了酒，算是偷吧等語在
    卷，參諸其上開辯解，亦難認其已自白有竊取該車之不法所有之意圖，且當天被
    告自己騎至乙○○家的機車，仍放在其家門前，沒有騎走，且復在其家門口就發
    動其機車將之騎走，吵醒到乙○○等情，此一事實，亦據被害人乙○○及被告甲
    ○○供明在卷，是茍被告甲○○有竊取該車之不法所有意圖，衡情其理應將所竊
    被害人之機車牽至別處發動，以免時值深夜驚醒被害人，並將騎乘停放於被害人
    住處之機車牽走，以防其竊盜犯行為被害人或警方循線查出，始合常理，豈有竟
    反其道而行，甚且於牽走該車又回來乙○○住處，告知將其機車牽到伊祖父那裡
    藏放，並帶警察與被害人一起去伊祖父那裡把機車牽出來之理等情參互觀之，自
    足認被告所辯其無竊盜之不法所有意圖乙節與事實相符，足以採信。足見被害人
    警訊中指訴被害行竊，乃係出於誤認被告有竊盜犯意所致，其該指訴與事實不合
    ，不足採為不利被告之認定。此外復查無其他積極證據足證被告涉有公訴人所指
    之竊盜犯行，揆諸首開說明，應認被告被訴犯罪不能證明。原審未察，遽為被告
    有罪之判決，自有未洽，上訴意旨指摘原判決不當，為有理由，自應由本院將原
    判決撤銷，改諭知無罪，以免冤抑。
五、據上論斷，應依刑事訴訟法第四百五十五條之一第三項、第三百六十九條第一項
    前段、第三百六十四條、第三百零一條第一項，判決如主文。
中      華      民      國      九十一    年    十二    月    二十五    日
                              臺灣臺南地方法院刑事第二庭
                                  審判長法  官   侯  明  正
                                        法  官   鄧  希  賢
                                        法  官   柯  顯  卿
右正本證明與原本無異
本件不得上訴
                                        書記官   盧  立  勇
中      華      民      國      九十一    年    十二    月    二十五    日
